# 长期股权投资第 2 号准则第九条如何理解

提问人：zxxiao2007 时间：2014-12-25 16:27:58
应是对合并报表如何核算进行规定吧。

回答人：chenyiwei
这条规定仅适用于投资方在合并报表层面的处理，即当投资方（A）下面有一个控制的投资性主体（B），A（或其他子公司）和B同时持有被投资企业（C）的股份，综合起来能够对C施加重大影响的情况下，在A的合并报表层面，可以选择对B持有C的股权投资继续保留在B自身报表中的处理方式，作为金融资产核算而不采用权益法核算。 须注意： 1 、严格限定该条规定的适用范围，不能扩大到母公司通过其下属的投资性主体持有的子公司股权在合并报表层面的处理。 2 、可选择采用“公允价值计量选择权”的对合营联营企业股权投资，仅限于在该投资性主体B设立后新取得的C的股权投资，不包括由A或其他非投资性主体的子公司转入B的股权投资。

提问人：zxxiao2007 时间：2015-03-06 15:08:08
A为投资性主体对一家投资公司B投资持股35%，A应将B作为可供出售还是长投处理？

回答人：chenyiwei
如果B不是为A提供服务的，则A可以将B指定为以公允价值计量且其变动计入当期损益的金融资产。